臺灣士林地方法院交通事件裁定　　　　96年度交聲字第1242號
原處分機關　交通部公路總局臺北區監理所基隆監理站
異　議　人
即受處分人　乙○○
上列異議人即受處分人因違反道路交通管理處罰條例案件，對於
交通部公路總局臺北區監理所基隆監理站民國96年8 月31日基監
字第裁42-Z00000000號裁決聲明異議（原舉發案號：內政部警政
署國道公路警察局舉發違反道路交通管理事件通知單公警局交字
第Z00000000 號），本院裁定如下：
    主  文
異議駁回。
    理  由
一、按高速公路及快速公路交通管制規則第5 條第1 項前段規定
    ，汽車行駛高速公路應依速限標誌指示。又按汽車行駛於高
    速公路、快速公路或設站管制之道路，行車速度超過規定之
    最高速限或低於規定之最低速限者，處汽車駕駛人新臺幣（
    下同）3,000 元以上6,000 元以下罰鍰，並記違規點數1 點
    ，道路交通管理處罰條例第33條第1 項第1 款、同條例第63
    條第1 項第1 款分別定有明文。
二、原處分意旨略以：異議人即受處分人乙○○於民國96年5 月
    13日上午9 時18分許，駕駛車牌號碼962-NF號營業小客車，
    行經限速時速100 公里之國道一號高速公路汐止至五股高架
    路段南下19.2公里處，以時速114 公里之速度超速行駛，經
    內政部警政署國道公路警察局第一警察隊員警攔停舉發以「
    行速114 公里、限速100 公里、超速14公里，經雷達（射）
    槍測定測距95.5公尺」違規，爰依道路交通管理處罰條例第
    33條第1 項第1 款，處罰鍰3,000 元，並依同條例第63條第
    1 項第1 款（原處分漏載第1 項第1 款），記違規點數1 點
    。
三、異議意旨略以：以往汽車測速都有照片，而測速槍是先進儀
    器，若無照片如何取證，且當時伊前方及右方皆有車，測速
    槍如何可以確定是伊之車子違規？當時警員只是給伊看測速
    槍，沒有給伊看照片，既然可以測到超速，應該就可以拍到
    照片舉證，當時車子很多，伊也是排在車陣中，警員應提供
    相關證據，伊才能心服口服，據此聲明異議云云。四、經查
    ：
  (一)本件異議人即受處分人乙○○於96年5 月13日上午9 時18分
    許，駕駛車牌號碼962-NF號營業小客車，行經國道一號高速
    公路汐止至五股高架路段南下19.2公里處之事實，業據異議
    人自承在卷，並有內政部警政署國道公路警察局公警局交字
    第Z00000000 號舉發違反道路交通管理事件通知單影本1 紙
    在卷足憑，此部分事實，洵堪認定。
  (二)證人即舉發本件違規事實之內政部警政署國道公路警察局第
    一警察隊汐止分隊員警施銀到庭結證稱：異議人違規當時
    是我另外一個同事在外面拿雷射槍測速，我是坐在車內開警
    示燈、鳴警報器，罰單是我開立的，我們現場沒有拍照存證
    ，當場用雷射槍測速之後，就直接攔停了。我聽我同事說，
    第一次測得時速114 公里，後來再測還是時速114 公里，異
    議人完全沒有減速的跡象，所以我們就攔停異議人之車。攔
    停之後，我就下車，跟我同事告知異議人違規超速，雷射槍
    所顯示的數據是時速114 公里，也有給異議人看。我們使用
    的雷射槍都有定時檢測且有合格證明（庭呈認證書1 份），
    該份認證書即是本件違規舉發所使用的雷射槍檢測證明。雷
    射槍並不具備照相功能，雷射槍偵測超速只針對特定車輛，
    如果當時車道上還有其他車輛，以紅色紫外線的紅點點到的
    車，就是偵測該部車的速度，即使車速很快的情形之下，也
    不會誤判。如果異議人四周的車輛超速，雷射槍並不會誤判
    是異議人違規，且如果四周車輛眾多，內側車道車輛車速很
    快的情形，我們也不敢攔車，因為很危險等語明確（參本院
    96年12月18日訊問筆錄），查證人施銀與異議人素昧平生
    ，並無嫌隙，係依法執行勤務之公務員，當無設詞誣陷致己
    身負偽證重罪之必要，且證人所證本件查獲經過事實，具體
    明確，佐以證人證述已執行取締交通勤務20幾年，舉發當時
    為白天日間，該部雷達測速槍經檢測認證，此有證人庭呈認
    證書1 份附卷可稽，復以該雷達測速槍清楚顯示測得違規車
    輛之測距為95.5公尺，堪認證人自測速槍測得異議人之車輛
    超速違規，應無誤判違規事實之虞，本院既查無證據足資證
    明員警有捏造事實違法取締之情事，則執勤警員本其維護交
    通秩序、安全職責所為之舉發，自應受到合法、正確之推定
    ，其證言並無瑕疵而堪採信。
  (三)異議人雖質以於系爭時間、地點，除伊之車子外，伊前方及
    右方皆有他車，測速槍如何可以確定是伊之車子超速違規云
    云，然查雷射槍只針對單一車輛偵測速度，此有內政部警政
    署國道公路警察局第一警察隊96年7 月25日公警一交字第09
    60171946號函在卷可佐，並據證人甲○○證述如上，可證舉
    發過程個別確認異議人違規，應無誤判之虞。況且，倘若系
    爭時、地真如異議人所主張，其前方及右方皆有其他車輛，
    其於受舉發之第一時間，理應會當場表示異議，然觀之異議
    人受員警攔停，由舉發員警出示測得之超速違規數值後，當
    時並無疑問，復當場簽收舉發單，可見異議人對於員警之舉
    發並無異議。異議人復質疑警員僅以測速器上之數字就舉發
    伊超速，沒有相關違規照片佐證云云，查道路交通管理處罰
    條例第7 條第1 項規定，道路交通管理之稽查，違規紀錄，
    由交通勤務警察，或依法令執行交通稽查任務人員執行之。
    是以執勤員警本其職責，依前開規定，於當場目擊之前提下
    ，本有稽查交通違規紀錄之職權，況交通警員製單舉發違反
    道路交通管理處罰條例所列之違規事實，本質上為行政處分
    ，係公務員基於職務上權力，依法就特定之具體事件所為具
    公法上效果之單方行政行為，基於公務員為公法上行為具有
    公信力之原則，該行政處分當可被推定為真正，其據以依法
    處分之事實認定亦為正確無誤，此與民事訴訟法第355 條第
    1 項規定：「文書依其程式及意旨得認作公文書者，推定其
    為真正。」之情形相同，本此公信原則，交通員警基於其職
    務權限，依據雷達測速器所測得超速之數值，攔停製單舉發
    交通違規案件，難謂有何違誤。
  (四)從而，本件異議人之行車速度既已違反高速公路速限標誌指
    示，自屬違反道路交通管理處罰條例第33條第1 項第1 款之
    行車速度超過規定之最高速限違規行為，原舉發單位即內政
    部警政署國道公路警察局第一警察隊員警依採證測速所得數
    值攔停舉發並無違誤，本件違規事實至臻明確，原處分機關
    據以援引前揭規定，依法裁處，洵無不當。本件聲明異議為
    無理由，應予駁回。
據上論斷，應依道路交通案件處理辦法第19條，裁定如主文。
中　　華　　民　　國　　96　　年　　12　　月　　31　　日
                  交通法庭法  官    黃潔茹
以上正本證明與原本無異。
如不服本裁定應於裁定送達後5 日內向本院提出抗告狀。
                          書記官    柳瑞宗
中　　華　　民　　國　　96　　年　　12　　月　　31　　日
